【裁判字號】    99,訴,564
【裁判日期】    990707
【裁判案由】    強盜等
【裁判全文】
臺灣屏東地方法院刑事判決               99年度訴字第564號
公  訴  人  臺灣屏東地方法院檢察署檢察官
被      告  戊○○
            甲○○
上列被告等因竊盜案件，經檢察官提起公訴（99年度偵字第690
號），被告於本院準備程序就被訴事實為有罪之陳述，經合議庭
裁定由受命法官獨任進行簡式審判程序，並判決如下：
    主  文
戊○○、甲○○犯結夥攜帶兇器竊盜罪，各處有期徒刑柒月。均
緩刑貳年，並均應向指定之公益團體、地方自治團體或社區提供
壹佰貳拾小時之義務勞務，緩刑期間均付保護管束。
扣案之釣竿肆組、魚鉤貳組、手線鉤壹組、尖嘴鉗壹支沒收。
    事  實
一、戊○○、甲○○、丁○○（丁○○所涉加重強盜部分，另由
    本院審理中）與綽號分別為「阿仁」、「小白」之真實姓名
    年籍不詳成年男子2 人，共同意圖為自己不法之所有，基於
    竊盜之犯意聯絡，於民國98年12月29日1 時10分許，由丁○○駕駛車牌號碼9083-WZ 號自小客車附載戊○○，由甲○○
    駕駛車牌號碼VC-2859 號自小客車附載「阿仁」、「小白」
    ，渠等將車輛停放在屏東縣東港鎮○○路旁後，下車徒步前
    往屏東縣東港鎮○○里○○○段445 之66地號上丙○○、乙○○所管理之養殖魚塭，以各自之釣具（含釣竿、釣線及釣
    鉤）1 副，及甲○○所有而客觀上足以對人之生命、身體、
    安全構成威脅，具有危險性而可供兇器使用之尖嘴鉗1 支，
    結夥盜取魚塭內之龍膽石斑魚及石斑魚各2 尾得逞。旋於同
    日2 時許，為丙○○、乙○○及附近民眾發覺，戊○○等人
    遂逃往上開停車處準備駕車逃逸，惟因丙○○等人追捕而至
    ，復分頭逃逸，戊○○即於同日4 時許為民眾逮捕；丁○○
    乃於同日5 時許，在上開停車處為民眾逮捕；甲○○亦於同
    日8 時許，在上開魚塭附近為民眾發覺而報警逮捕；「阿仁
    」、「小白」則伺機逃逸。警方並當場扣得龍膽石斑魚及石
    斑魚各2 尾（業經發還予丙○○）、釣竿4 組、魚鉤2 組、
    手線鉤1 組、尖嘴鉗1 支。
二、案經丙○○及乙○○訴由屏東縣政府警察局東港分局報告臺
    灣屏東地方法院檢察署檢察官偵查起訴。
    理  由
一、按簡式審判程式之證據調查，不受刑事訴訟法第159 條第1
    項所定：「被告以外之人於審判外之言詞或書面陳述，不得
    作為證據。」之限制，此見同法第273 條之2 規定甚明。是
    本判決下列所引用之被告以外之人於審判外所為之陳述，依
    前揭法律規定，均得作為證據，先予敘明。
二、上開犯罪事實，業據被告戊○○、甲○○坦承不諱，並與渠
    等於警詢、偵訊時就對方犯行部分之供述互核相符（見警卷
    第11至14、21至26頁、偵卷第8 至12頁），復經證人即告訴
    人丙○○、乙○○於警詢時指述綦詳（見警卷第30至37頁）
    ，另有卷附之搜索扣押筆錄、扣押物品目錄表、贓物認領保
    管單各1 份（見警卷第38至40頁左面、第41頁）、照片10張
    （見警卷第42至45、47、48頁）及扣案之釣竿4 組、魚鉤2
    組、手線鉤1 組、尖嘴鉗1 支可資佐證，俱徵被告戊○○、
    甲○○前揭不利於己之自白與事實相符，本案事證明確，渠
    等犯行均堪認定，應依法論科。
三、按刑法第321 條第1 項第3 款所稱「兇器」，其種類並無限
    制，凡客觀上足以對人之生命、身體、安全構成威脅，具有
    危險性之兇器均屬之，且只須行竊時攜帶此種具有危險性之
    兇器已足，並不以攜帶之初有行兇之意圖為必要（最高法院
    79年臺上字第5253號判例意旨參照）。查被告持以竊盜之尖
    嘴鉗1 支，係以金屬構成，材質堅硬，造型尖銳，並有把手
    便於施力之情，有照片1 張在卷可證（見警卷第48頁上方）
    ，則該尖嘴鉗在客觀上可對人之生命、身體、安全構成威脅
    ，顯係具有危險性之兇器，已堪認定。核被告戊○○、甲○○所為，係犯刑法第321 條第1 項第3 款、第4 款之結夥三
    人以上攜帶兇器竊盜罪。被告戊○○、甲○○與共同被告丁○○、共犯「阿仁」、「小白」間，就上開竊盜犯行有犯意
    聯絡、行為分擔，均為共同正犯。爰審酌被告戊○○、甲○○結夥攜帶兇器竊釣他人魚貨，所為非是，衡以渠等所竊財
    物之數量及價值、犯後坦承犯行之態度，及各自參與犯罪之
    程度、生活狀況、品行、智識程度等一切情狀，分別量處如
    主文所示之刑。再被告戊○○未曾因故意犯罪受有期徒刑以
    上刑之宣告，被告甲○○則因侵占案件，經本院以86年度易
    字第1924號判決處有期徒刑7 月確定，於87年5 月11日執行
    完畢後，迄今均未曾因故意犯罪受有期徒刑以上刑之宣告之
    情，有各自之臺灣高等法院被告前案紀錄表在卷可憑，渠等
    因一時失慮，致罹刑章，經此教訓應知所警惕，而無再犯之
    虞，本院因認渠等所受宣告之刑，以暫不執行為適當，均併
    予宣告緩刑2 年；惟為確實督促被告2 人能戒慎行止，暨按
    所犯情節，另依刑法第74條第2 項第5 款規定，命渠等向指
    定之公益團體、地方自治團體或社區提供120 小時之義務勞
    務，且於緩刑期間付保護管束，以觀後效，並啟自新。又依
    刑法第75條之1 第1 項第4 款規定，受緩刑之宣告而違反上
    開本院所定負擔情節重大，足認原宣告之緩刑難收其預期效
    果，而有執行刑罰之必要者，得撤銷其宣告，附此敘明。
四、扣案之釣竿4 組、魚鉤2 組、手線鉤1 組，分別為被告戊○○、甲○○、共同被告丁○○、共犯「阿仁」、「小白」所
    有，扣案之尖嘴鉗1 支，則為被告甲○○所有，而均為被告
    共犯上開竊盜罪所用之物，業據被告戊○○、甲○○供陳在
    卷（見警卷第12、25頁、本院卷第48頁），應依刑法第38條
    第1 項第2 款諭知沒收。
據上論斷，應依刑事訴訟法第273 條之1 第1 項、第299 條第1
項前段，刑法第28條、第321 條第1 項第3 款、第4 款、第74條
第1 項第1 款、第2 款、第2 項第5 款、第93條第1 項第2 款、
第38條第1 項第2 款，判決如主文。
本案經檢察官潘國威到庭執行職務。
中    華    民    國    99    年    7     月    7     日
                  刑事第三庭  法  官  李珮妤
以上正本證明與原本無異。
如不服本判決應於收受判決後10日內向本院提出上訴書狀，並應
敘述具體理由；其未敘述上訴理由者，應於上訴期間屆滿後20日
內向本院補提理由書（均須按他造當事人之人數附繕本）「切勿
逕送上級法院」。
中    華    民    國    99    年    7     月    7     日
                              書記官  劉淑蓉
附錄本案論罪科刑法條：
中華民國刑法第321條第1項第3款、第4款
犯竊盜罪而有左列情形之一者，處 6 月以上、 5 年以下有期徒
刑：
三、攜帶兇器而犯之者。
四、結夥三人以上而犯之者。

司法院資訊處製作；財團法人民間司法改革基金會備份。
